臺灣桃園地方法院刑事判決　　　　　　　99年度重訴字第65號
公　訴　人　臺灣桃園地方法院檢察署檢察官
被　　　告　劉耕宇
選任辯護人　蔡信章律師
上列被告因違反毒品危害防制條例案件，經檢察官提起公訴（99
年度偵緝字第263 號），本院判決如下︰
    主  文
劉耕宇無罪。
    理  由
一、公訴意旨略謂：被告劉耕宇明知海洛因係毒品危害防制條例
    第2 條第2 項第1 款所規定之第一級毒品，並為行政院依懲
    治走私條例第2 條規定公告之「管制物品項目及其數額」甲
    項第4 款所列管制進出口之物品，非經許可不得運輸進入我
    國境內，竟與某真實姓名年籍不詳綽號「東東」之成年男子
    及李國榮（前因違反毒品危害防制條例案件業經臺灣高等法
    院判處有期徒刑10年確定）共同基於運輸第一級毒品海洛因
    及私運管制進口物品之犯意聯絡，推由李國榮將毒品穿戴在
    身上，由被告劉耕宇陪同，擔任俗稱「押貨」之人員進入我
    國，於民國97年6 月1 日凌晨某時，被告劉耕宇與綽號「東
    東」之成年男子一同至李國榮位於中國珠海地區之租屋處，
    由綽號「東東」之成年男子將事先縫製好4 格外襯內有第一
    級毒品海洛因4 包（淨重688.77公克，包裝塑膠袋總重約
    32.78 公克，純度81.32 ％，純質淨重560.11公克）之白色
    襯衫型背心交付李國榮，復告知李國榮穿著該背心夾藏入境
    我國後，應在桃園中正機場出境大廳等候接貨人撥打行動電
    話聯絡接貨，事成後，李國榮可依約自原積欠綽號「東東」
    之成年男子之債務中，扣除3 萬元人民幣及來回機票費用作
    為代價。被告劉耕宇與穿戴上開藏有第一級毒品海洛因之白
    色背心並外覆一件綠色休閒衫以為掩護之李國榮，隨即共同
    自中國大陸珠海地區前往澳門，再自澳門機場搭乘於當日下
    午1 時20分飛往我國之長榮航空BR802 號班機，於同日下午
    3 時許入境抵達我國桃園國際機場，而將上開管制進口之第
    一級毒品海洛因運輸入境我國，準備將之交付給亦具有犯意
    聯絡之真實姓名年籍不詳之成年臺灣地區接應人，嗣於同日
    下午3 時50分許，李國榮於通過桃園機場第二航廈入境行李
    檢查室時，因行跡可疑，經警察覺有異會同財政部台北關稅
    局人員予以檢查查獲，並扣得海洛因4 包（淨重688.77公克
    ，包裝塑膠袋總重約32.78 公克，純度81.32 ％，純質淨重
    560. 11 公克）、用以裝盛包裝上開毒品海洛因之白色襯衫
    型背心1 件、及供聯絡接應運輸海洛因事宜之行動電話1 支
    。嗣李國榮於另案審理中供出被告劉耕宇，始悉上情。因認
    被告劉耕宇涉有毒品危害防制條例第4 條第1 項之運輸第一
    級毒品及懲治走私條例第12條、第2 條第1 項罪嫌。
二、按被告未經審判證明有罪確定前，推定其為無罪；又犯罪事
    實應依證據認定之，無證據不得認定犯罪事實；又不能證明
    被告犯罪者，應諭知無罪之判決，刑事訴訟法第154 條第1
    項、第2 項及第301 條第1 項分別定有明文。又事實之認定
    ，應憑證據，如未能發現相當證據，或證據不足以證明，自
    不能以推測或擬制之方法，為裁判基礎（最高法院40年台上
    字第86號判例要旨參照）。另認定犯罪事實所憑之證據，雖
    不以直接證據為限，間接證據亦包括在內；然而無論直接或
    間接證據，其為訴訟上之證明，須於通常一般之人不致有所
    懷疑，而得確信其為真實之程度者，始得據為有罪之認定，
    倘其證明尚未達到此一程度，而有合理之懷疑存在時，即無
    從為有罪之認定，最高法院亦著有76年台上字第4986號判例
    可資參照。況刑事訴訟法第161 條第1 項亦規定，檢察官就
    被告犯罪事實，應負舉證責任，並指出證明之方法，是檢察
    官對於起訴之犯罪事實，應負提出證據及說服之實質舉證責
    任，倘其所提出之證據，不足為被告有罪之積極證明，或其
    指出證明之方法，無從說服法院以形成被告有罪之心證，基
    於無罪推定之原則，自應為被告無罪判決之諭知（最高法院
    92年台上字第128 號判例要旨參照）。
三、證據能力方面：
（一）按被告以外之人於審判外之言詞或書面陳述，除法律有規
      定者外，不得作為證據。被告以外之人於檢察事務官、司
      法警察官或司法警察調查中所為之陳述，與審判中不符時
      ，其先前之陳述具有較可信之特別情況，且為證明犯罪事
      實存否所必要者，得為證據，刑事訴訟法第159 條第1 項
      、第159 條之2 分別定有明文。又刑事訴訟法第159 條之
      2 所定之傳聞例外，必符合被告以外之人於檢察事務官、
      司法警察官、司法警察調查中所為之陳述，「與審判中不
      符」，且其先前之陳述，具備「可信性」及「必要性」之
      要件，始例外得適用上開規定，認其先前所為之陳述，為
      有證據能力。經查：證人李國榮於本院97年度重訴字第54
      號案件（下稱他案）警詢中之證述，係被告以外之人於審
      判外之陳述，屬傳聞證據，且被告之辯護人已就證人李國
      榮之全部證述之證據能力表示爭執（見本院重審訴字卷第
      54 頁 ），本院審酌證人李國榮已經本院傳喚到庭而經檢
      辯雙方之交互詰問，而其於警詢中之證述內容，與其在本
      院審理時之證詞不符部分（即99年12月2 日審理時改證稱
      被告劉耕宇係監督伊帶仿冒包包回台部分，詳如後述），
      乃為證明本件被告劉耕宇主觀上是否知悉其有攜帶毒品返
      台所必要，又本院審酌上開警詢筆錄製作時間與本件案發
      時間為同日，記憶理應較本院審理時清晰，且較無暇斟酌
      利害關係或遭受外界壓力而為不實陳述，此外證人李國榮
      就警詢筆錄之製作過程亦從未表示有何違背其自由意志之
      情形，復無證據可認其於警詢時所為之陳述係公務員違背
      法定程序所取得，自堪認上開警詢所為之證述具有特別可
      信之情況，而此又為證明犯罪事實之必要證據，依上開規
      定，證人李國榮於他案之警詢陳述，有證據能力。
（二）次按被告以外之人於偵查中向檢察官所為之陳述，除顯有
      不可信之情況外，得為證據，刑事訴訟法第159 條之1第2
      項分別定有明文。又現行刑事訴訟法對於詰問制度之設計
      ，以同法第166 條以下規定之交互詰問為實踐，屬於人證
      調查證據程序之一環，與證據能力係指符合法律所規定之
      證據適格，而得成為證明犯罪事實存在與否之證據資格，
      性質上並非相同。偵查中檢察官為蒐集被告犯罪證據，訊
      問證人旨在確認被告嫌疑之有無及內容，與審判期日透過
      當事人之攻防，調查人證以認定事實之性質及目的，尚屬
      有別。偵查中訊問證人，法無明文必須傳喚被告使之得以
      在場，刑事訴訟法第184 條第2 項亦僅規定因發見真實之
      必要，得命證人與被告對質，是檢察官偵查中雖未命證人
      與被告對質，尚非違法。此項未經被告對質之被告以外之
      人於偵查中向檢察官所為之陳述，依刑事訴訟法第159 條
      之1 第2 項之規定，原則上屬於法律規定為有證據能力之
      傳聞證據，於例外顯有不可信之情況，始否定其得為證據
      （最高法院97年度台上字第3369號判決要旨參照）。次按
      ，刑事訴訟法第159 條之1 明定檢察官於偵查程序取得被
      告以外之人所為陳述，除顯有不可信之情況者外，均有證
      據能力，得為證據。當事人若主張其顯有不可信之情形者
      ，本乎當事人主導證據調查原則，自應負舉證責任，否則
      ，被告以外之人向檢察官所為之陳述，毋庸另為證明，即
      得作為認定被告犯罪之證據（最高法院96年度台上字第56
      84號判決要旨參照）。經查，證人李國榮於本案偵查中向
      檢察官所為之證述雖亦屬被告以外之人於審判外之陳述，
      惟被告之辯護人並未具體指明證人於偵查中所述有何「顯
      有不可信之情況」存在及指出可供本院調查之證據，參酌
      上開說明，證人李國榮於偵查中之證述，毋庸另為證明，
      即應認有證據能力。
（三）又被告以外之人審判外之陳述，僅於法律有明文規定之情
      形，例外為適格之證據；此例外情形，諸如同條第2 項、
      第159 條之1 至第159 條之5 及第206 條均屬之。其中第
      159 條之1 第1 項規定：「被告以外之人於審判外向法官
      所為之陳述，得為證據。」第2 項規定：「被告以外之人
      於偵查中向檢察官所為之陳述，除顯有不可信之情況者外
      ，得為證據。」前者乃揭示證人在法官面前作成之筆錄，
      無論係受命、受託、審判長、合議庭、準備（或調查）程
      序、審理程序、本案、他案、普通法庭、專業法庭（院）
      ，一律為適格之證據，毫無例外；後者謂除有確切證據足
      以證明顯然具有不可信之外在環境或附隨條件外，凡是在
      檢察官面前作成之偵訊筆錄，無論為本案、他案、檢察官
      或主任檢察官、檢察長（理論上尚包含檢察總長），均具
      有證據能力，非可因被告或其辯護人、輔佐人空言爭執，
      而否定其證據適格。又該被告以外之人如係共犯（含共同
      正犯及幫助犯、教唆犯），在自己為被告之他案或本案偵
      查中，就被告而言，雖不失為被告以外之人之審判外陳述
      ，倘在本案審判中，以證人之身分具結後，踐行交互詰問
      程序而為供述，應認已經充分、實質保障被告之反對詰問
      權，觀諸司法院釋字第582 號解釋意旨即明，是其先前之
      審判外陳述當賦予證據能力，至於證明力如何，要屬另一
      問題（最高法院99年度臺上字第7288號判決參照，另95年
      度臺上字第6675號判決亦同斯旨），依上說明，查證人李
      國榮於自己為被告之他案及本案偵查中經具結之陳述，均
      有證據能力。且本院嗣依辯護人聲請，於審判期日傳喚證
      人李國榮到庭具結陳述，並接受辯護人詰問及與被告對質
      ，已完足調查，有本院審判筆錄可稽，被告對質詰問權已
      受保障。辯護人未就該證述如何存在欠缺可信性外部保障
      之情形有何舉證，徒憑己意認該等陳述不具證據能力云云
      ，自非可採。
（四）又鑑定之經過及其結果，應命鑑定人以言詞或書面報告；
      法院或檢察官得囑託醫院、學校或其他相當之機關、團體
      為鑑定，或審查他人之鑑定，並準用前開規定，刑事訴訟
      法第206 條第1 項、第208 條第1 項前段定有明文。復按
      測謊鑑定，係依一般人若下意識刻意隱瞞事實真相時所產
      生微妙之心理變化，例如：憂慮、緊張、恐懼、不安等現
      象，因此身體內部之心理變化，身體外部之生理狀況亦隨
      之變化，例如：呼吸急促、血液循環加速、心跳加快、聲
      音降低、大量流汗等異常現象，惟表現在外之生理變化，
      往往不易由肉眼觀察，乃由測謊員對受測者提問與待證事
      實相關之問題，藉由科學儀器（測謊機）紀錄受測者對各
      個質問所產生細微之生理變化，加以分析受測者是否下意
      識刻意隱瞞事實真相，並判定其供述是否真實；測謊機本
      身並不能直接對受測者之供述產生正確與否之訊號，而係
      測謊員依其專業之學識及經驗，就測謊紀錄，予以客觀之
      分析解讀。法院或檢察官依刑事訴訟法第208 條第1 項規
      定，囑託相關機關為測謊鑑定，受囑託機關就鑑定之經過
      及結果，以該機關名義函覆原囑託之送鑑單位，該測謊檢
      查結果之書面報告，即係受囑託機關之鑑定報告，該機關
      之鑑定報告，形式上若符合測謊基本程式要件，包括：(1
      ) 經受測人同意配合，並已告知得拒絕受測，以減輕受測
      者不必要之壓力。(2) 測謊員須經良好之專業訓練與相當
      之經驗。(3) 測謊儀器品質良好且運作正常。(4) 受測人
      身心及意識狀態正常。(5) 測謊環境良好，無不當之外力
      干擾等要件，即賦予證據能力（最高法院92年度台上字第
      2282號判決參照）。倘被告就否認犯罪有不實之情緒波動
      反應，雖不能採為有罪之唯一證據，但非無證據能力，仍
      得供裁判之佐證，其證明力如何，事實審法院自得依職權
      自由判斷（最高法院94年度台上字第1753號、89年度台上
      字第2010號、88年度台上字第5038號、88年度台上字第29
      36號、87年度台上字第3928號判決要旨參照）。查檢察官
      經被告同意後，囑託內政部刑事警察局對被告劉耕宇及證
      人李國榮為測謊鑑定，本件測謊鑑定人蕭志平完成內政部
      警政署刑事警察局七級測謊技術講習班訓練合格，並曾赴
      美接受測謊訓練取得結業證書，目前為刑事局鑑識科測謊
      組技師及美國測謊協會會員。且本案鑑定時，使用美國拉
      法葉儀器公司製造，型號LX-4000 型傳統試測謊儀器施測
      ，運作紀錄功能正常（此由受測人數字測試所得生理紀錄
      圖譜均為有效圖形予以印證）；另本案於專業測謊室施測
      ，施測環境具影音監視功能，兼溫、濕度控制，未受任何
      干擾；並於實施測謊前，研閱案卷，整備儀器，檢查測謊
      器品質良好、正常運作。且進行測前會談，由受測者簽署
      「測謊同意書」，告知受測者刑事訴訟法賦予之權利及拒
      絕受測之權利，請受測者填寫「測謊對象身心狀況調查表
      」，注意受測人行為特徵、生理狀態，有疾病特徵時，注
      意是否可能影響測試，避免發生意外或副作用，並據被告
      填載調查表表示身體狀況良好；且會談時告知受測者測試
      問題之內容，須受測者完全瞭解提議及回答方式後始行測
      試，測謊器原理功能亦予介紹，不使其在疑慮下測試，另
      受測者在會談時有正當生理需求如飲水、便尿時，亦准其
      所需等情，有內政部刑事警察局99年7 月5 日刑鑑字第09
      90089450號號鑑定書書暨所附謊鑑定資料表、鑑定說明書
      、測謊圖譜量化表、測謊儀器測試具結書、生理記錄圖、
      測謊鑑定人蕭志平資歷表等件在卷可參（見臺灣桃園地方
      法院檢察署99年度偵字第263 號卷第70至97頁），顯見本
      件測謊鑑定，業經被告、李國榮同意配合，且已經告知得
      拒絕受測，減輕受測者不必要之壓力；測謊員具良好之專
      業訓練與相當之經驗；測謊儀器品質良好且運作正常，受
      測人身心及意識狀況正常；測謊環境良好，無不當之外力
      干擾；並由實施鑑定之人以控制問題法、混和問題法進行
      測謊，再依其專業判讀圖譜，經核前述測謊鑑定書，在形
      式上符合測謊基本程式要件。是內政部刑事警察局對被告
      及李國榮實施測謊鑑定之報告，有證據能力。
（五）至本院其他所引用卷內之文書證據、證物之證據能力部分
      ，並無證據證明係公務員違背法定程序所取得，且檢察官
      、被告於本院亦均未主張排除下列文書證據、證物之證據
      能力，且迄本院言詞辯論終結前均未表示異議，本院審酌
      前揭文書證據、證物均無顯不可信之情況與不得作為證據
      之情形，依刑事訴訟法第158 條之4 反面解釋及第159 條
      之4 之規定，應認均有證據能力。
四、本件公訴人認被告涉有前開運輸第一級毒品、私運管制物品
    進口等罪嫌，無非係以證人李國榮之證述、臺北關稅局扣押
    貨物收據及搜索筆錄、現場照片、法務部調查局97年6 月30
    日調科壹字第0972302854號鑑定書、內政部警政署刑事警察
    局99年7 月5 日刑鑑字第0990089450號函暨函附鑑定書、李
    國榮持用之手機畫面翻拍照片，以及與被告劉耕宇使用之00
    00000000號行動電話門號之通聯紀錄、被告劉耕宇之入出境
    紀錄等證據資料為其主要論據。然訊據被告劉耕宇固坦認97
    年6 月1 日當天確實有與李國榮從大陸珠海地區經澳門一同
    返回臺灣，然堅詞否認有何共同運輸第一級毒品之犯行，辯
    稱：伊與李國榮交情不錯，印象中有五、六次與其一同返回
    臺灣，97年6 月1 日返台當天早上伊沒有與「東東」至李國
    榮位於珠海之租屋處，伊當天是自行開車到李國榮之租屋處
    ，搭載李國榮至胖達旅行社搭車至澳門機場，再與李國榮一
    同搭乘長榮航空BR-802號班機入境，伊不知道李國榮在入境
    時被檢查到身上藏有海洛因，當時伊已經出關至巴士站等語
    。
五、經查：
（一）於97年6 月1 日，李國榮穿著夾藏有第一級毒品海洛因4
      包之白色背心，搭乘長榮航空BR-802號之班機自澳門返臺
      ，於同日15時23分許，將上開第一級毒品海洛因運輸進入
      我國，旋在臺灣桃園機場第二航廈海關入境檢查時為警查
      獲，並扣得第一級毒品海洛因4 包（淨重688.77公克，包
      裝塑膠袋總重約32.78 公克，純度81.32 ％，純質淨重56
      0.11公克），而李國榮涉犯前述運輸毒品之犯行，業據高
      等法院98年度上訴字第498 號判決確定在案，此部分事實
      ，固堪認定。本件被告於97年6 月1 日雖與李國榮搭乘同
      一班機入境臺灣，然其是否應與李國榮同負運輸毒品罪責
      ，端視被告與李國榮是否基於運輸毒品之犯意聯絡，由李
      國榮攜帶毒品入境臺灣，而被告則擔任監督運輸毒品即俗
      稱「押貨」之工作，先予敘明。
（二）證人李國榮於97年12月9 日他案審理時固陳稱：「東東」
      拿毒品給伊的時候，劉耕宇也在旁邊，兩個人都跟伊說是
      K 粉云云（見本院97年度重訴字第54號卷第53頁反面、第
      55頁反面），及於98年11月27日本案檢察官訊問時結證稱
      ：劉耕宇就是與伊共同運輸毒品之人，伊負責帶毒品入國
      ，劉耕宇是押伊回來，就是看著伊，不讓伊跑掉。「東東
      」交付毒品時，劉耕宇也在場。伊與劉耕宇之機票是一起
      訂的，座位分開劃位，不在隔壁，但是看得到彼此，下飛
      機後是伊自己走，劉耕宇跟在後面云云（見98年度偵字第
      18029 號卷第11-13 頁），核與其於97年6 月1 日及6月
      25日他案警詢時所供稱：「（問：你此次私運毒品入境之
      同行人員有幾人？）沒有。」、「（問：劉耕宇與本案之
      關係為何？）劉耕宇與本案無任何關係。」，及於他案偵
      查時供稱：伊返台前有與劉耕宇見過面，劉耕宇表示要一
      起返台，後來伊等請同一個旅行社訂機票，伊不知道劉耕
      宇之返台目的云云（見97年度偵字第13101 號卷第6 頁、
      第65頁反面、第127 頁），就被告劉耕宇是否知情其入境
      時有攜帶毒品一事已有前後不一之瑕疵。而證人李國榮於
      99年3 月26日本案檢察官訊問時則翻異前詞改證稱：97年
      6 月1 日早上張德龍（即「東東」之人）與劉耕宇一起到
      伊租的公寓，張德龍拉伊進房間，並拿出四包他稱的K 粉
      及一件背心給伊，當時劉耕宇在外面，之後張德龍、劉耕
      宇就一同離開。張德龍拿K 粉給伊時劉耕宇也在，但是只
      有張德龍告訴伊是K 粉云云（見99年度偵緝字第263 號卷
      第60-62 頁）；於本院審理中則證稱：伊不知道劉耕宇是
      否知道伊身上藏有毒品，因為當天早上是張德龍與劉耕宇
      一起到伊住的地方，張德龍將伊拉到房間拿毒品給伊，當
      時劉耕宇人在房間外面。之前在自己的案件審理中會說張
      德龍給伊毒品時，劉耕宇也在旁邊，是因為張德龍那時跟
      劉耕宇一起來，伊以為他們是一起的，伊認為「外面」就
      是「旁邊」的意思；而他案審理時會說張德龍跟劉耕宇都
      說那是K 粉，是因為伊想說張德龍與劉耕宇既然一起來，
      張德龍說是K 粉，劉耕宇應該也知道。後來是因為法官或
      檢察官問伊劉耕宇是否在現場？伊說有在現場，後來又有
      人問伊劉耕宇在旁邊或外面？伊說在外面，又問伊劉耕宇
      是否知道運毒的事情，伊被問一問才突然覺得被告可能不
      知道伊運毒的事云云（見本院重訴字卷第21-24 頁、第28
      頁反面）。顯見證人李國榮就張德龍交付毒品時被告是否
      在場及是否知悉一事，前後陳述反覆歧異，是在乏其他證
      據足資證明何者與事實相符之情形下，其前揭各次證述之
      真實性，均有疑問。再者，證人李國榮又稱：當時因為伊
      欠張德龍錢，張德龍叫伊帶仿冒的包包回台抵債，張德龍
      怕伊跑掉，所以伊回台時都叫劉耕宇看著伊，並由劉耕宇
      保管伊的護照，到臺灣後再跟劉耕宇拿護照，並將包包交
      給劉耕宇，至於劉耕宇是否知道陪同伊回台之目的就是要
      看著伊及包包，伊不清楚。在自己的案件審理中因為怕多
      一個仿冒包包的罪，所以才不敢說云云（見本院重訴字卷
      第25頁-28 頁反面），然與被告供陳：97年6 月1 日早上
      伊是單獨一人至李國榮住處，沒有跟張德龍一起去，且證
      人所稱仿冒包包乙節是不實在的，李國榮的證件從沒有交
      給伊保管過等語（見本院重訴字卷第29頁），前後亦難勾
      稽，是證人李國榮前揭證詞何者為真，其嗣後改稱「仿冒
      包包」乙節之真實性及被告同行之目的為何，均不無疑問
      。況細繹證人李國榮之證詞前後轉變，最初以被告身份遭
      查獲時，警詢及第一次偵查時均稱劉耕宇不知情，僅偶然
      同行而已；迨第二次偵訊及他案審理及本案第一次偵訊時
      時始明確證稱劉耕宇於交付毒品時在場且知情，劉耕宇就
      是「押貨」之人；嗣他案判決確定後至本案被告劉耕宇通
      緝到案後復改證稱：交付毒品時劉耕宇不在場，僅在房間
      外面；至本案審理時甚至又改證稱：渠等同行之目的係走
      私仿冒包包，不清楚被告是否清楚毒品一事。由以上證述
      可知，證人李國榮之證詞不僅前後反覆且矛盾，況於其自
      己作為運輸毒品案件之被告之偵、審程序中，所欲釐清之
      重要爭點即為李國榮是否知悉所攜帶之毒品為第一級毒品
      海洛因或第三級毒品K 他命，蓋運輸第一級毒品與第三級
      毒品法定刑度相距甚大，衡情當時以被告身份應訊之李國
      榮並非毫無動機虛飾情節以獲取較低刑度及爭取減刑，此
      由他案判決確定後，關於被告是否知情運輸毒品，李國榮
      即翻異證詞乙節即明，益徵其證詞憑信性薄弱。職是，本
      件被告是否確有如起訴書犯罪事實所載運輸第一級毒品之
      犯行，既查無其他可資擔保證人李國榮之真實性之補強證
      據，而得認證人李國榮於前揭所為證述與事實相符，自難
      僅憑證人李國榮前後不一之單一證述，遽為不利被告之認
      定。
（三）檢察官雖以被告與李國榮有多次同時入、出境紀錄而認定
      被告與李國榮共犯本件運輸第一級毒品毒品之犯行，惟被
      告與李國榮雖於97年1 月8 日、97年1 月14日、97年1 月
      24日、97年3 月31日、97年4 月9 日、97年4 月20日、97
      年4 月28日、97年5 月5 日、97年5 月9 日、97年5 月15
      日、97年5 月25日同時自桃園國際機場入境，另於97年1
      月10日、97年1 月16日、97年4 月22日、97年5 月10日、
      97年5 月17日同時自高雄小港機場出境，有內政部入出國
      及移民署99年12月21日移署資處寰字第0990185820號函及
      函附被告、李國榮旅客入出境紀錄查詢資料附卷可稽（見
      本院重訴字卷第45-54 頁），然上開紀錄，僅能證明被告
      與李國榮有頻繁同時入、出境之事實，並不足以認定渠等
      2 人至國外即為從事本件運輸第一級毒品海洛因入境臺灣
      之事實。另據證人李國榮於本院審理時證述：伊與被告有
      飾品生意往來，因為之前幫張德龍帶仿冒包包回台，張德
      龍怕伊跑掉，所以都請劉耕宇跟伊一起回台等情，為被告
      所否認，供稱：伊與李國榮有生意往來，李國榮會跟伊買
      飾品去賣，因為伊當時從臺北拿飾品，李國榮住桃園，問
      伊是否要一起回去，伊就跟李國榮一起回臺灣，有時候李
      國榮來高雄玩，伊等有時就從高雄一起到大陸等語（見本
      院重訴字卷第25頁反面、第73頁反面），就頻繁偕同入出
      境之理由固有所出入，然證人李國榮之證述存有前後不一
      之瑕疵，已如前述，衡情亦難以被告供述其與證人李國榮
      頻繁同時入出境之原因不符，即遽認被告有參與本件運輸
      毒品之犯行。
（四）又李國榮於97年6 月1 日遭查獲後，其所持用之門號0000
      000000號中國大陸行動電話，有20通未接來電紀錄，然查
      無被告使用之門號0000000000號或00000000000 號中國大
      陸行動電話門號所撥打之來電記錄，此有卷附李國榮持用
      手機翻拍照片可參（見97年度偵字第13101 號卷第71頁反
      面），公訴人固以被告與李國榮相約一同返台，在入境後
      未與李國榮通聯即先行離去，作為被告涉有運輸毒品犯行
      之證據，然被告此舉固與一般友人偕同入出境會彼此等待
      、聯繫之常情未盡相符，然被告與李國榮皆為往來臺灣與
      大陸地區頻繁之人，對於入境通關手續與機場周邊相關位
      置理應相當熟悉，況被告住在高雄，自桃園機場入境之原
      因即當日欲前往臺北從事銀飾批發，業據被告供述在卷，
      當下若遲遲未見同行友人出現，因時間因素而逕自離去，
      亦屬合理而可以期待，要難僅以被告逕自先行離去而與李
      國榮毫無聯繫為由，遽認定被告必然係基於畏罪心態始然
      ，而遽為被告不利之認定。
（五）再者，測謊鑑定係依一般人若下意識刻意隱瞞事實真相時
      所產生之心理變化之現象，觀察其身體外部之生理狀況亦
      隨之變化，藉由科學儀器紀錄受測者對針對各個問題所產
      生之生理變化，加以分析受測者是否下意識刻意隱瞞事實
      真相。故若係針對受測者之「認知」領域而非是否曾發生
      「具體行為」施測，或因時間經過或外界干擾等諸因素，
      容易發生誤判，故鑑定機關多以此為由拒絕囑託鑑定。是
      本案被告劉耕宇先經法務部調查局鑑定以「測謊係以曾否
      從事『具體行為』作為測試標的，因為此抽象概念如數字
      、時間、內在意識歷程（例如動機、意圖、感官知覺）、
      意思表示、日常生活行為（包含一般性業務行為）、主觀
      感受、認知理解（例如知情與否）等均不宜進行測謊。」
      為由，認為本件被告劉耕宇是否知悉李國榮有帶毒品入境
      ，屬認知理解範疇，是否負責監控李國榮行動，涉及內在
      意識歷程，均不宜進行測謊鑑定，有法務部調查局99年3
      月15日調科參字第09900105510 號函在卷可查（見99年度
      偵緝字第263 號卷第64頁），而內政部警政署刑事警察局
      針對相同屬於內在意識歷程之測試標的（對李國榮測試被
      告劉耕宇是否知道本次運毒；對被告測試是否知道李國榮
      攜帶毒品），則認為無不宜進行測謊之理由，仍對李國榮
      及被告施予實施測謊鑑定，經不同鑑定機關實施測謊鑑定
      ，有認為不能施測，有認為可以施測，足見專業意見並不
      一致，所為測謊鑑定結果之正確性，已有疑義。既無其他
      具體佐證可參，自不能以其一測謊鑑定結果，認為被告及
      李國榮呈說謊反應，即無視於另一測謊鑑定結果存在，遽
      為不利於被告劉耕宇之認定。
六、按認定被告有罪之證據，定需達到使事實審審判之法官有「
    確信」之心證時，方得為被告有罪之判斷。綜上所述，被告
    劉耕宇始終否認本件犯行，而本件公訴人所舉前開事證，均
    尚未達於通常一般之人均不致有所懷疑，得確信其為真實之
    程度，而有合理性懷疑之存在，無從形成有罪之確信。此外
    ，復查無其他積極證據足以證明被告劉耕宇本件犯行，而公
    訴人所提出之證據，不足為被告劉耕宇有罪之積極證明，或
    其闡明之證明方法，無從說服法官以形成被告劉耕宇有罪之
    心證，根據「罪證有疑，利於被告」之證據法則，應認不能
    證明被告劉耕宇犯罪，依法應諭知被告劉耕宇無罪之判決。
據上論斷，應依刑事訴訟法第301 條第1項前段判決如主文。
本案經檢察官洪敏超到庭執行職務。
中    華    民    國    100     年    2     月   17    日
                  刑事第十二庭  審判長法  官  許雅婷
                                      法  官  陳威帆
                                      法  官  黃裕民
以上正本證明與原本無異。
如不服本判決應於收受判決後10日內向本院提出上訴書狀，並應
敘述具體理由。其未敘述上訴理由者，應於上訴期間屆滿後20日
內向本院補提理由書( 均須按他造當事人之人數附繕本) 「切勿
逕送上級法院」。
                                       書記官  蕭秀蓉
中    華    民    國   100    年    2     月    17    日